臺灣臺南地方法院刑事判決　
110年度交易字第1157號
公  訴  人  臺灣臺南地方檢察署檢察官
被      告  王文生



上列被告因公共危險案件，經檢察官提起公訴（110年度偵字第1
8463號），被告於本院準備程序中就被訴事實為有罪之陳述，經
告知簡式審判程序之旨，並聽取被告與公訴人意見後，本院裁定
以簡式審判程序進行審理，判決如下：
    主  文
甲○○駕駛動力交通工具而吐氣所含酒精濃度達每公升零點二五毫
克以上，處有期徒刑參月，如易科罰金，以新臺幣壹仟元折算壹
日。
    事實及理由
一、本案被告甲○○所犯為死刑、無期徒刑、最輕本刑3年以上有
    期徒刑以外之罪，亦非高等法院管轄之第一審案件，其於準
    備程序中就被訴事實為有罪之陳述，經告知簡式審判程序之
    旨，並聽取檢察官及被告之意見後，本院依刑事訴訟法第27
    3條之1第1項規定裁定進行簡式審判程序，是本案之證據調
    查，依同法第273條之2規定，不受同法第159條第1項、第16
    1條之2、第161條之3、第163條之1及第164條至第170條所規
    定證據能力認定及調查方式之限制，合先敘明。
二、本件除應於證據欄補充：「被告於本院準備程序及審理時之
    自白」、「本院勘驗筆錄」外，其餘之犯罪事實及證據均引
    用本件起訴書之記載（如附件）。
三、論罪科刑：
  ㈠核被告所為，係犯刑法第185條之3第1項第1款前段之駕駛動
    力交通工具而吐氣所含酒精濃度達每公升0.25毫克以上之罪
    。
  ㈡爰審酌被告明知酒後不能駕車及酒醉駕車之危險性，竟猶漠
    視自己安危，復罔顧法律禁止規範與公眾道路通行之安全，
    於酒後吐氣所含酒精濃度已逾法定容許標準後，仍駕駛自用
    小客車行駛於道路，對公眾交通往來造成潛在之高度危險，
    所為實無足取，亦顯見其無視法紀，更缺乏對其他用路人人
    身安全之尊重觀念，殊為不該，復審酌其於本院準備程序及
    審理時，始坦承犯行之犯後態度，兼衡其駕駛車輛之時間、
    地點、車輛種類及為警查獲時測得吐氣所含酒精濃度高達每
    公升1.07毫克，暨其自述學歷為碩士畢業，目前在工廠上班
    ，每月收入約新臺幣32,000元，居住於宿舍，已婚而育有2
    名未成年子女（見本院卷第45頁）之智識程度、家庭生活狀
    況等一切情狀，量處如主文所示之刑，並諭知易科罰金之折
    算標準，以示懲儆。
據上論斷，應依刑事訴訟法第273條之1第1項、第299條第1項本
文、第310條之2、第454條第2項（本件依刑事判決精簡原則，僅
記載程序法條文），判決如主文。　　
本案經檢察官董詠勝提起公訴，檢察官乙○○到庭執行職務。
中　　華　　民　　國　　111 　年　　1 　　月　　10　　日
                  刑事第十庭    法　官　潘明彥
以上正本證明與原本無異。
如不服本判決應於收受本判決後20日內向本院提出上訴書狀，並
應敘述具體理由。其未敘述上訴理由者，應於上訴期間屆滿後20
日內向本院補提理由書狀（均須按他造當事人之人數附繕本）「
切勿逕送上級法院」。 
　　　　　　　　　　　　　　　　書記官  蘇豐展
中　　華　　民　　國　　111 　年　　1 　　月　　10　　日
附錄本案論罪科刑法條：
中華民國刑法第185條之3第1項
駕駛動力交通工具而有下列情形之一者，處2年以下有期徒刑，
得併科20萬元以下罰金：
一、吐氣所含酒精濃度達每公升零點二五毫克或血液中酒精濃度
    達百分之零點零五以上。
二、有前款以外之其他情事足認服用酒類或其他相類之物，致不
    能安全駕駛。
三、服用毒品、麻醉藥品或其他相類之物，致不能安全駕駛。

【附件】：
臺灣臺南地方檢察署檢察官起訴書
                                    110年度偵字第18463號
　　被　　　告　甲○○　男　48歲（民國00年0月0日生）
　　　　　　　　　　　　住高雄市○○區○○街000號
　　　　　　　　　　　　國民身分證統一編號：Z000000000號
上列被告因公共危險案件，已經偵查終結，認應該提起公訴，茲
將犯罪事實及證據並所犯法條分敘如下：
　　　　犯罪事實
一、甲○○自民國110年8月20日1時起至2時許止，在臺南市新市區
    某友人住處，飲用啤酒2罐後，明知飲酒後已不得駕駛動力
    交通工具，仍駕駛車牌號碼00-0000號自小客車上路。嗣於
    同日4時34分許，行經臺南市○○區○○路00號，失控自撞路邊
    電線桿纜線，經警據報前往現場處理，現場測得甲○○吐氣所
    含酒精濃度達每公升1.07毫克，始悉上情。
二、案經臺南市政府警察局永康分局移送偵辦。
　　　　證據並所犯法條
一、證據清單暨待證事實
編號 證據名稱 待證事實 1 被告甲○○之供述 被告飲酒後進入車牌號碼00-0000號自小客車，嗣後該車在臺南市○○區○○路00號自撞路旁電線桿纜線，警方到場後對其實施酒測值之過程。  2 酒精測定紀錄表、財團法人台灣商品檢測驗證中心呼氣酒精測試器檢定合格證書影本、臺南市政府警察局舉發違反道路交通管理事件通知單、道路交通事故現場圖、道路交通事故調查表(一)(二)、道路交通事故照片、監視器畫面翻拍照片 佐證本件被告公共危險之犯行。 
二、核被告所為，係犯刑法第185條之3第1項第1款之公共危險罪
    嫌。爰被告酒後駕車，卻仍飾辭否認犯行，足見其漠視法紀
    ，毫無悔意可言，建請鈞院審酌被告之情形，量處被告有期
    徒刑3月以上之刑，以示懲戒。
三、依刑事訴訟法第251條第1項提起公訴。
　  此　致
臺灣臺南地方法院
中　　華　　民　　國　 110　　年　　10　　月　　29　　日
　　　　　　　　　　　　　　　檢察官   董 詠 勝
本件證明與原本無異　　　　　　　　　　　　　　　　　　　
中　　華　　民　　國　 110　　年　　11　　月　　3 　　日
                              書記官   何 佩 樺
附錄本案所犯法條全文
中華民國刑法第185條之3
駕駛動力交通工具而有下列情形之一者，處 2 年以下有期徒刑
，得併科 20 萬元以下罰金：
一、吐氣所含酒精濃度達每公升零點二五毫克或血液中酒精濃度
    達百分之零點零五以上。
二、有前款以外之其他情事足認服用酒類或其他相類之物，致不
    能安全駕駛。
三、服用毒品、麻醉藥品或其他相類之物，致不能安全駕駛。
因而致人於死者，處 3 年以上 10 年以下有期徒刑；致重傷者
，處 1 年以上 7 年以下有期徒刑。
曾犯本條或陸海空軍刑法第 54 條之罪，經有罪判決確定或經緩
起訴處分確定，於五年內再犯第 1 項之罪因而致人於死者，處
無期徒刑或 5 年以上有期徒刑；致重傷者，處 3 年以上 10 年
以下有期徒刑。